【裁判字號】    99,聲,29
【裁判日期】    990521
【裁判案由】    聲請迴避
【裁判全文】
臺灣基隆地方法院民事裁定                99年度聲字第29號
聲  請  人  乙○○
上列聲請人因與原告甲○○請求離婚事件（本院99年度婚字第59
號），聲請法官迴避，本院裁定如下：
    主  文
聲請駁回。
聲請程序費用由聲請人負擔。
    理  由
一、按民事訴訟法第33條第1項第2款規定法官有應自行迴避而不
    自行迴避以外之情形，足認其執行職務有偏頗之虞，據而聲
    請法官迴避者，應以法官對於訴訟標的有特別利害關係，或
    與當事人之一造有密切之交誼或嫌怨，或基於其他情形客觀
    上足疑其為不公平之審判者為其原因事實，若僅憑當事人之
    主觀臆測，或不滿意法官進行訴訟遲緩，或認法官指揮訴訟
    欠當，則不得謂其有偏頗之虞（最高法院69年度台抗字第45
    7號判例要旨參照）。且此種迴避原因，依民事訴訟法第34
    條第2項、第284條之規定，應提出能即時調查之證據以釋明
    之，否則即不應准許。
二、本件聲請意旨略以：本案承審法官林金發之主觀認定意識，
    易造成本案審理結果之不公平性，影響聲請人權益訴求。復
    且99年4月26日開庭時，林法官表示最痛恨人家聲請迴避，
    本來案件對我有利，現在反而對我不利，至聲請人有被脅迫
    之感。又說如果其考績被打乙等，一個月7、8萬元聲請人賠
    的起嗎？致聲請感受遭到恐嚇。林法官並說這種老婆要她幹
    嗎？要是他早就離婚，然林法官不瞭解聲請人不願意離婚的
    理由，而以主觀看法誘使聲請人離婚，讓聲請人有未審先判
    的感覺，令聲請人對於法官的公平性喪失信心。聲請人聲請
    迴避如果沒有通過，本案法官還是林法官，聲請人會更慘，
    令聲請人非常不服與無奈，為此聲請林金發法官迴避等語。
三、首查，聲請人於99年4月22日具狀聲請林金發法官就99年度
    婚字第59號案件迴避時，並未具體說明事由，僅泛稱林金發
    法官主觀意識易造成本案審理不公平，足信聲請人聲請迴避
    並無客觀事由可佐，純屬主觀臆測。嗣聲請人補提林金發法
    官99年4月26日上揭案件開庭時之言詞充為其迴避之理由。
    但本院勘驗99年4月26日上揭案件言詞辯論期日法庭錄音紀
    錄，林金發法官確實以淺白易懂之言詞分析聲請人之婚姻狀
    態，勸諭聲請人考量同意離婚，但聲請人可以自行思考是否
    同意接受，難謂林金發法官執行職務有何偏頗可言。又公正
    審判乃為法官之使命，林金發法官遭聲請人無端指摘其審判
    不公，以強烈言詞表達審理公正之事實，其在迴避事件之立
    場當然與聲請人對立，且該項陳述亦與聲請人與原告甲○○
    之離婚事件的訴訟指揮無關，因此聲請人亦不得以該項事由
    主張林金發法官執行99年度婚字第59號離婚事件之職務有偏
    頗之虞。
四、綜上所述，本件聲請人聲請法官林金發迴避，其所舉原因，
    要與民事訴訟法第第33條第1項第2款之情形不合，則本件聲
    請自屬無從准許，應以裁定駁回。
五、依民事訴訟法第95條、第78條，裁定如主文。
中    華    民    國    99    年    5    月    21     日
                  民事庭審判長法  官  蔡聰明
                              法  官  邰婉玲
                              法  官  王翠芬
以上正本係照原本作成。
如對本裁定抗告，應於本裁定送達後10日內向本院提出抗告狀，
並繳納抗告裁判費新臺幣1000元，抗告於臺灣高等法院。
中    華    民    國    99    年    5     月    21    日
                              書記官  李一農

司法院資訊處製作；財團法人民間司法改革基金會備份。
